臺灣臺南地方法院刑事判決　　　　　　　　　　　　　九十一年度訴字第五四四號
　　公　訴　人　臺灣台南地方法院檢察署檢察官
　　被　　　告　丙○○
　　指定辯護人　本院公設辯護人　甲○○
右列被告因殺人未遂案件，經檢察官提起公訴（九十一年度偵字第二九五號），本院
判決如左：
    主  文
丙○○殺人未遂，處有期徒刑參年。
扣案之水果刀壹把沒收之。
    事  實
一、丙○○因不滿丁○○介入其家庭致其與乙○○於民國九十年八月間離婚，乃於九
    十年十二月五日晚間八時許，騎乘機車跟蹤乙○○駕駛之自小客車至台南縣永康
    市○○路一七六號「上巧生鮮超市」前，見丁○○駕駛自小客車停於該處，並下
    車進入乙○○車內右前座與乙○○擁抱談話，丙○○憤而基於殺人之犯意，自其
    機車內取出其所有之水果刀一把，朝車內之丁○○胸部、腹部猛刺，丁○○奮力
    掙扎逃出車外，丙○○仍不罷休而繼續追趕，丁○○因之受有頭頸部撕裂傷共長
    約五十公分、右上腹撕裂傷長三公分並深及腹腔、左下胸部撕裂傷長三公分並深
    及肋膜腔與多處擦傷合併出血及休克，倖丁○○負傷駕車返家經家人送往奇美醫
    學中心急救始免於死亡之結果，丙○○因事後萌生悔意，而攜帶上開水果刀向台
    南縣警察局永康分局大灣派出所警員自首坦承犯行。
二、案經丁○○告訴台南縣警察局永康分局報告台灣台南地方法院檢察署檢察官偵查
    起訴。
    理  由
一、訊據被告丙○○固坦承因不滿丁○○介入其家庭致其與乙○○離婚，並於右揭時
    、地見二人相擁談話，而持水果刀刺殺丁○○之事實不諱，惟矢口否認有何殺人
    未遂之犯行，辯稱：伊沒有殺死丁○○之犯意云云。經查：右揭事實，業據告訴
    人丁○○迭於警訊、檢察官偵訊及本院調查時指訴歷歷，且與在場目擊證人乙○○證述被告如何砍殺告訴人丁○○之過程相符，並有相片三幀、奇美醫學中心診
    斷證明書一紙及病歷資料影本一份（內有丁○○送醫時所拍攝之照片三幀）在卷
    可稽，復有水果刀一把扣案可佐。次查，扣案之水果刀刀柄約十公分、刀刃約八
    點三公分，刀刃鋒利、刀刃與刀柄及刀刃銜接處，均沾滿血跡等情，業經本院調
    查時當庭勘驗明確（見本院九十一年六月二十七日訊問筆錄）。又人體之頸部、
    胸部、腹部乃人體之要害，持利器砍殺必傷及內臟或動脈，極可能危及生命，為
    一般社會通念，亦應為被告所明知，被告以長約八點三公分且極為鋒利之水果刀
    猛刺告訴人之頸部、胸部、腹部，客觀上已足以取人性命，且被告復於告訴人負
    傷逃離現場之際，猶持水果刀繼續追趕告訴人，此據證人乙○○於本院調查時證
    述在卷（詳本院九十一年六月二十七日訊問筆錄），堪認被告行為時已有殺人之
    犯意。另參以告訴人所受之傷勢深及腹腔及肋膜腔，益見被告運刀之際用力甚猛
    、下手甚重，否則告訴人所受之傷勢應無深及腹腔、肋膜腔之理。據此，被告行
    為時確有致告訴人於死之主觀上犯意甚明。被告辯稱：並無殺害告訴人之犯意云
    云，顯係卸責之詞，不足採信。綜上所述，本件事證明確，被告犯行洵堪認定，
    應依法論科。
二、核被告所為，係犯刑法第二百七十一條第二項、第一項之殺人未遂罪。被告已著
    手於殺人行為之實施而不遂，為未遂犯，依刑法第二十六條前段之規定，按既遂
    犯之刑減輕其刑。另被告於犯罪未被有偵查權之公務員或機關發覺前，持水果刀
    至台南縣警察局永康分局大灣派出所向警員自首坦承犯行，進而接受裁判，有警
    訊筆錄在卷可稽，核與自首之要件相符，依自首之規定減輕其刑並遞減之。爰審
    酌被告已與乙○○離婚，猶跟蹤乙○○、妨害乙○○之交友自由、因一時衝動，
    持刀殺害告訴人之之身體，對告訴人之生命構成重大威脅，惟其犯後深有悔意，
    態度良好，並經台南縣永康市調解委員會就被告與告訴人間之損害賠償事件成立
    調解，並有該會調解書一紙在卷足憑等一切情狀，量處如主文第一項所示之刑。
    另扣案之水果刀一把係被告所有，供本件行兇所用之物，業據被告供明在卷（本
    院九十一年七月十五日審判筆錄），爰宣告沒收，併此敘明。
據上論斷，應依刑事訴訟法第二百九十九條第一項前段，刑法第二百七十一條第二項
、第一項、第二十六條前段、第六十二條前段、第三十八條第一項第二款，判決如主
文。
本案經檢察官高峰祈到庭執行職務。
中      華      民      國    九十一    年      七      月    二十九    日
                              臺灣臺南地方法院刑事第二庭
                                  法  官  鄭  燕  璘
右正本證明與原本無異
如不服本判決應於送達後十日內向本院提出上訴狀
                                  書記官  田  富  蓉
中      華      民      國    九十一    年      七      月    三十一    日
附錄本案論罪科刑法條全文：
刑法第二百七十一條第一項、第二項：
殺人者，處死刑、無期徒刑或十年以上有期徒刑。
前項之未遂犯，罰之。
